【裁判字號】    99,台上,3588
【裁判日期】    990610
【裁判案由】    偽造文書
【裁判全文】
最高法院刑事判決            九十九年度台上字第三五八八號
上  訴  人  甲○○
上列上訴人因偽造文書案件，不服台灣高等法院中華民國九十九
年二月十日第二審判決（九十八年度上訴字第三○二五號，起訴
案號：台灣板橋地方法院檢察署九十四年度偵字第一三六四六、
一五七四六、一七九六四、一九○三九號，追加起訴案號：同上
檢察署九十五年度偵緝字第一七八五號），提起上訴，本院判決
如下：
    主  文
上訴駁回。
    理  由
按刑事訴訟法第三百七十七條規定：上訴於第三審法院，非以判
決違背法令為理由，不得為之；是提起第三審上訴，應以原判決
違背法令為理由，係屬法定要件。且必須依據卷內資料為具體之
指摘，並足據以辨認原判決已具備違背法令之形式，始屬相當。
又依刑事訴訟法第三百五十條、第三百六十一條、第三百六十二
條、第三百六十七條規定，不服地方法院之第一審判決而上訴者
，須提出上訴書狀，並應敘述具體理由，為上訴必備之程式。倘
所提出之書狀未敘述上訴理由，或僅曾以言詞陳述上訴理由者，
均應於上訴期間屆滿後二十日內補提理由書於第一審法院。第一
審法院經形式審查，認逾期未補提上訴理由者，應定期間先命補
正；逾期未補正者，為上訴不合法律上之程式，應以裁定駁回。
又雖已提出上訴理由，但所提非屬具體理由者，則由第二審法院
以上訴不合法律上之程式，判決駁回之。而所謂具體理由，必係
依據卷內資料或提出新事證，指摘或表明第一審判決有何採證認
事、用法或量刑等足以影響判決本旨之不當或違法，而構成應予
撤銷之具體事由，始足當之。若僅空泛指摘原判決認事用法不當
或量刑過重、過輕，而未依上述意旨舉出具體事由；或形式上雖
已指出具體事由，但該事由縱係屬實，亦顯然不足以認為原判決
有何不當或違法者，皆難謂係具體理由，俾與第二審上訴制度旨
在請求第二審法院撤銷、變更第一審不當或違法之判決，以實現
個案救濟之立法目的相契合，並節制濫行上訴。本件原判決以上
訴人甲○○不服第一審論其以共同連續行使變造私文書，足以生
損害於他人罪（累犯），量處有期徒刑一年八月之判決，而於民
國九十八年六月二十二日具狀向原法院提起第二審上訴；並於同
年七月八日提出刑事上訴理由狀；惟其上訴理由僅泛稱：第一審
單憑同案被告楊海星（下稱楊某）之不實供述，作為伊犯罪之證
據。伊係因女友陳惠旋曾委託楊某辦理銀行貸款而與楊某認識，
嗣因友人利長紹（已死亡）、張宏海及牟家祥急需向銀行貸款，
伊始介紹其三人與楊某認識；惟辦理貸款事宜均由彼等自行洽談
，伊並未涉入。其後因楊某將利長紹委託其申請之貸款冒領花用
，伊乃找楊某理論。楊某可能因懷恨被伊毆打而故為不利於伊之
陳述。另第一審審理時曾更換數位法官，且拖延數年始判決，並
依自由心證僅以楊某之供述作不利於伊之認定，復未傳訊相關證
人供其詰問，顯有不當，爰提起上訴云云（見原審卷第四十七至
四十九頁）。其上訴意旨顯屬籠統空泛，並未依據卷內資料或提
出新事證指摘或表明第一審判決究竟有何採證認事、用法或量刑
等足以影響判決本旨之不當或違法，而構成應撤銷之具體事由。
原判決因認上訴人在第二審之上訴不合法定要件，而予以駁回，
並不經言詞辯論為之，已詳敘其法律上之依據；從形式上觀察，
並無違背法令情形。按原判決既以上訴人在第二審之上訴不合法
定要件，而從程序上駁回其上訴，自無再為實體調查審認之餘地
。上訴意旨對原判決上開論斷究有何違背法令情形，並未具體加
以指摘；仍執同前上訴理由泛謂：原判決單憑楊某不實之供述，
遽認定伊犯罪，顯有不當；而楊某業經原審傳拘無著而發布通緝
中，原審未給予伊對楊某行使詰問權之機會，亦有未合云云，而
為實體上及訴訟上顯然無益之爭執，自不足據以辨認原判決已具
備違背法令之形式。揆之首揭說明，其上訴為違背法律上之程式
，應予駁回。
據上論結，應依刑事訴訟法第三百九十五條前段，判決如主文。
中    華    民    國  九十九  年    六    月    十    日
                      最高法院刑事第八庭
                          審判長法官  洪  文  章
                                法官  王  居  財
                                法官  郭  毓  洲
                                法官  黃  梅  月
                                法官  邱  同  印
本件正本證明與原本無異
                                      書  記  官
中    華    民    國  九十九  年    六    月   十四   日
                                                      K

司法院資訊處製作；財團法人民間司法改革基金會備份。
